Inventaris van het archief van de Nederlandse Algemene Keuringsdienst (NAK) voor Zaaizaad en Pootgoed van Landbouwgewassen, 1924-1997
Nationaal Archief, Den Haag
- Stukken naar inhoud beschreven, B
  - Taakuitoefening, B.2
    - PR en voorlichting, B.2.7
      - Circulaires van de NAK aan de regionale keuringsdiensten, 1978-1986; div.nrs.; 6 omslagen
        - Nummers 1-501985-1986, 1269
      - Leveren van bijdragen aan en het bijwonen van nationale en internationale bijeenkomsten op het gebied van keuren, vermeerderen en bestrijden van ziektes en parasieten in het landbouw zaai- en pootgoed, 1983-1997; 127; 1 omslag
      - Programmaboekje van de "15th international course on applied plantbreeding" in Wageningen van 11 maart tot en met 21 juni 1985, mede georganiseerd door de NAK, 1232; 1 omslag
      - Circulaires 'Algemeen' van de NAK aan de Keuringsdiensten, 1986-1990; div.nrs.; 4 omslagen
        - 1986, 1251
        - 1987, 1261
        - 1988, 405
        - 1989-1990, 919
      - Circulaires 'Granen' van de NAK aan de Keuringsdiensten, 1987-1991; div.nrs.; 4 omslagen
        - 1987, 1252
        - 1988, 1263
        - 1989, 406
        - 1990-1991, 922
      - Circulaires 'Pootaardappelen' van NAK aan de Keuringsdiensten, 1987-1991; div.nrs.; 4 omslagen
        - 1987, 1253
        - 1988, 1262
        - 1989, 407
        - 1990-1991, 921
      - Circulaires 'Groenvoedergewassen' van de NAK aan de Keuringsdiensten, 1987-1991; div.nrs.; 4 omslagen
        - 1987, 1254
        - 1988, 1264
        - 1989, 408
        - 1990-1991, 920
      - Ontwikkelen en uitvoeren van een Franstalige cursus over aardappelteelt en bestrijding van ziekte en parasieten bij de aardappel voor deelnemers uit Afrikaanse landen in samenwerking met het Instituut voor Plantziektekundig Onderzoek te Wageningen, 1989-1995; 128; 1 omslag
    - Publicaties, B.2.8
      Nota bene: Over het algemeen betreft het bij publicaties overdrukken van artikelen op A4 formaat, tenzij anders vermeld. Opgenomen zijn publicaties van de NAK, medewerkers van de NAK of waar de NAK relevante bijdragen aan heeft geleverd.
      - Afleveringen van 'Keurings-Belangen', tweewekelijks vakblad ten dienste van het keuringswezen, uitgegeven door de NAK, 1937-1938; 810-811; 2 delen
        - Afleveringen 5-23, 1e jaargang1937-10-22- 1938-07-22, 810
          Nota bene: Afleveringen 2 en 3 zijn in inventarisnummer 811 te vinden
        - Afleveringen 1-12, 2e jaargang, alsmede afleveringen 2- en 3, 1e jaargang1937-09-08- 1937-09-22; 1938-08-08- 1939-01-22, 811
          Nota bene: Afleveringen 2-3 (voorpagina ontbreekt) zijn aan het einde van dit deel meegebonden
      - Afleveringen van 'Zaaizaad en pootgoed', officieel orgaan van de NAK, 1939-1943; 775-778; 4 delen
        - 1939-03-01- 1940-01-01, 775
        - 1940-03-01- 1941-02-01, 776
        - 1941-03-01- 1942-02-01, 777
        - 1942-03-01- 1943-08-01, 778
      - Afleveringen van het blad 'Mededelingen van de Nederlandsche Algemene Keuringsdienst voor landbouwzaden en aardappelpootgoed', 1944-1985; div.nrs.; 21 delen
        - 1944 jan.- 1946 apr., 779
        - 1946 mei- 1947 apr., 780
        - 1947 mei- 1948 apr., 781
        - 1948 mei- 1949 apr., 782
        - 1949 mei- 1950 apr., 783
        - 1950 mei- 1951 apr., 784
        - 1951 mei- 1952 apr., 785
        - 1952 mei- 1953 apr., 786
        - 1953 mei- 1954 apr., 787
        - 1954 mei- 1955 apr., 788
        - 1959 feb., 1313
          Nota bene: Het betreft afl. 10.
        - 1966 mei- 1967 apr./mei, 789
        - 1967 apr./mei- 1968 apr./mei, 790
          Nota bene: Overlap in de gebonden exemplaren.
        - 1968 mei/jun.- 1969 jan./feb., 791
        - 1969 mei/jun.- 1970 jan./apr., 792
        - 1970 mei/jun.- 1971 jan./feb./mrt., 793
        - 1970 zomer- 1972 voorjaar, 794
        - 1972 zomer- 1972/73 winter, 795
        - 1973 zomer- 1976 herfst, 796
        - 1976/77 winter- 1977/78 winter, 797
        - 1978 voorjaar- 1985 zomer, 1218
      - Boekje 'Ziekten en beschadigingen der landbouwgewassen' geschreven door W.B.L. Verhoeven, uitgegeven door de NAK, 1946 [ca.]; 735; 1 stuk
      - Boekje 'De wilde haver in Nederland' geschreven door J. Jorritsma, uitgegeven door de NAK, 1946; 611; 1 stuk
      - Boekje 'Warenkennis van Zaaizaad en Pootgoed' geschreven door I. H. Siebenga, uitgegeven door de NV Uitgeversmaatschappij Tjeenk Willink in samenwerking met de NAK, 1950; 816; 1 omslag
      - Drie publicaties door medewerkers van de NAK over de keuring van pootaardappelen en de geschiedenis van de (ziektes) van de aardappel, 1956-1961; 758; 1 omslag
      - Vijftal publicaties door medewerkers van de NAK over diverse onderwerpen betreffende parasieten en de verspreiding en bestrijding van ziekten bij (voornamelijk) aardappelen, 1956-1962; 755; 1 omslag
      - Drie publicaties door medewerkers van de NAK over de Keuringsdienst Noordoostpolder en de geschiedenis van keuringen in dat gebied, 1956-1967; 750; 1 omslag
      - Rapport 'De wilde haver in Nederland anno 1957', gepubliceerd door de NAK in samenwerking met de Plantenziektenkundige Dienst, 757; 1 stuk
      - Boekje '25 jaren keuring van gewassen in Drenthe', uitgegeven door de NAK, 1957; 737; 1 stuk
      - Verslagen 'Abstracts of papers to be read on the Third Conference on potato virus diseases' met bijdragen van medewerkers van de NAK, 1957; 756; 1 stuk
      - Twee verslagen van buitenlandse reizen naar Duitsland, Algerije en Marocco door leden van de NAK, 1958-1960; 752; 1 omslag
      - Drie publicaties door medewerkers van de NAK betreffende pootgoed, pootaardappelen en pootgoedkeuring in de E.E.G. landen, 1959-1979; 749; 1 omslag
      - Publicatie 'Kwaliteitsklassen of niet' geschreven door M.J.F. Koopman, 1960; 759; 1 stuk
      - Jaarverslag over het jaar 1962 van de afdeling Landbouwvoorlichting van Scholten's Aardappelzetmeelfabrieken met daarin opgenomen een verslag van een onderzoek naar de gevolgen van virusziekten op de kwaliteit van fabrieksaardappelen geschreven door E.G. Kloosterman, directeur van de Stichting Keuringsdienst Veenkoloniën, 1963; 817; 1 omslag
      - Verslag van een onderzoek naar een mate van overeenstemming van de veldkeuringsuitslagen en de resultaten van het onderzoek van de schoningsmonsters bij verschillende grassoorten uitgevoerd bij de van oogst 1960 door het R.P.v.Z. in opdracht van de NAK, 1963; 751; 1 stuk
        Nota bene: R.P.v.Z. staat voor Rijksproefstation voor Zaadcontrole te Wageningen.
      - Reader van een NAK-cursus 1963 inzake keuringsvraagstukken, 754; 1 stuk
      - Tekst van de voordracht over aardappelteelt en vruchtwisseling gehouden door de directeur van de Keuringsdienst Noordoostpolders en Flevoland op de telersvergaderingen in 1967, 753; 1 stuk
      - Rapport 'De noodzaak van bedrijfshygiëne in het Noord-Oostelijk Zand- en Dalgondgebied' opgesteld door de Regionale werkgroep voor de Bedrijfshygiëne Noord-Oost Nederland, 1986; 818; 1 omslag
        Nota bene: De werkgroep bestond uit vertegenwoordigers van de de Stichting Keuringsdienst Noord-Oost Nederland, het Consulentschap voor Akkerbouw te Assen en de Plantenziektenkundige Dienst te Exloo
      - Afleveringen van het blad 'NAK-Bericht', 1986 feb.- 1993 jul.; 1219; 1 omslag
  - Regionale keuringsdiensten, B.3
    - Stichting Keuringsdienst Delta-Nederland, B.3.1
      Nota bene: De keuringsdienst Delta-Nederland was werkzaam in het westelijk deel van de provincie Noord-Brabant, de provincie Zeeland en de provincie Zuid-Holland. Zie inventarisnummer 1347 voor de gewijzigde statuten uit 1979.
      - Notulen en vergaderstukken van de vergaderingen van het (dagelijks) bestuur, de controleurs, het personeel en/of andere overlegvormen van de Stichting Keuringsdienst Delta-Nederland, 1970-1983; div.nrs.; 5 delen en 3 omslagen
        Nota bene: De beschrijvingen bevatten de notulen van meerdere organen wegens het door de Stichting bij elkaar inbinden van deze stukken.
        - Dagelijks bestuur, het bestuur, de controleurs, het personeel, de Pootgoed Advies Commissie en de Raad van Overleg1970-03-20- 1971-03-24, 201
          Nota bene: Bevat tevens het jaarverslag 1970-1971 en circulaires.
        - Dagelijks bestuur, het bestuur, de controleurs, het personeel, de Pootgoed Advies Commissie, de Raad van Overleg, het Fonds Sociale Doeleinden en de Raad van Toezicht van het Fonds Sociale Doeleinden1971-05-19- 1972-04-24, 202
          Nota bene: Bevat tevens het jaarverslag 1971-1972 en circulaires.
        - Dagelijks bestuur, het bestuur, de Pootgoed Advies Commissie, de Raad van Overleg en het Fonds Sociale Doeleinden1972-05-02- 1973-04-05, 470
        - Dagelijks bestuur, het bestuur, de controleurs en keurmeesters, het personeel, de Pootgoed Advies Commissie, de Raad van Overleg, de Raad van Toezicht en het Fonds Sociale Doeleinden1973-05-03- 1974-05-29, 458
          Nota bene: Bevat het jaarverslag 1973-1974 en circulaires.
        - Dagelijks bestuur, het bestuur, de Pootgoed Advies Commissie, de Raad van Overleg, het personeel, de controleurs en keurmeesters en de VANAK1974-05-02- 1975-04-16, 1354; 1 omslag
          Nota bene: Het is onbekend waar de afkorting VANAK voor staat. De stukken waren oorspronkelijk in een band verzameld, deze ordening is aangehouden waardoor er overlap plaatsvindt met het opvolgend inventarisnummer. Het papier is aangetast door vocht.
        - Dagelijks bestuur, het bestuur, de controleurs, het personeel, de Pootgoed Advies Commissie, de Raad van Overleg, de Raad van Toezicht, het Fonds Sociale Doeleinden en de Stichting Vakantieverblijven NAK1974-09-27- 1975-04-16, 471
          Nota bene: De stukken waren oorspronkelijk in een band verzameld, deze ordening is aangehouden waardoor er overlap plaatsvindt met het voorgaande inventarisnummer.
        - Bestuur en de Pootgoed Advies Commissie1982-12-10- 1983-03-24, 1298; 1 omslag
        - Dagelijks bestuur, het bestuur, de controleurs en de Pootgoed Advies Commissie1983-05-19- 1983-12-12, 1287; 1 omslag
      - Jaarverslagen van de Stichting Keuringsdienst Delta-Nederland over de jaren 1970-1971 tot en met 1983-1984, 1988-1989, 1971-1989; div.nrs.; 5 omslagen
        - Jaren 1970-1971 tot en met 1972-19731971-1973, 581
        - Jaren 1973-1974 tot en met 1975-19761974-1976, 467
        - Jaren 1976-1977 tot en met 1978-19791977-1979, 468
        - Jaren 1979-1980 tot en met 1983-19841980-1984, 469
        - Jaren 1988-19891989, 1204
      - Reglement van orde van de Raad van Overleg van de Stichting Keuringsdienst Delta-Nederland van de NAK, 1973 [ca.]; 394; 1 stuk
      - Accountantsrapportage inzake de jaarrekening 1978/1979, 1303; 1 stuk
    - Stichting Keuringsdienst Drenthe, B.3.2
      Nota bene: Tot en met 1942 een vereniging, vanaf 1943 de Stichting Keuringsdienst Drenthe.
      - Statuten van de Vereniging Keuringsdienst Drenthe, alsmede het Koninklijk Besluit tot goedkeuring ervan en het geven van een reactie aan de centrale NAK inzake de ontwerp-keuringsvoorschriften, 1932-1933; 373; 1 omslag
      - Agenda's van de vergaderingen van de Stichting Keuringsdienst Drenthe, 1932-1939; 377; 1 omslag
      - Notulen van de vergaderingen van het bestuur van de Stichting Keuringsdienst Drenthe, 1932-1970; 439, 822-824; 3 delen en 1 omslag
        - 1932-05-30- 1946-04-09, 822
          Nota bene: Anti-chronologisch ingebonden.
        - 1946-06-08-1957-04-06, 823
        - 1957-06-08- 1967-11-21, 824
        - 1968-03-01- 1970-11-26, 439; 1 omslag
      - Tarieven voor de Stichting Keuringsdienst Drenthe over de jaren 1933-1936, alsmede het ontvangen van tarieven van de andere keuringsdiensten, 375; 1 omslag
      - Notulen van de vergadering ter installatie van de tuinbouwcommissie van de afdeling Drenthe van de NAK, [1934] ca.; 1280; 1 stuk
      - Jaarverslagen van de Stichting Keuringsdienst Drenthe over de jaren 1932-1933 tot en met 1965-1966, 1934-1967; 534, 591-598; 9 omslagen
        - Jaren 1932-1933 tot en met 1946-19471934-1948, 591
        - Jaar 1947-19481949, 534
        - Jaren 1948-1949 tot en met 1949-19501949-1950, 592
        - Jaren 1950-1951 tot en met 1952-19531952-1953, 593
        - Jaren 1953-1954 tot en met 1954-19551954-1955, 594
        - Jaren 1955-1956 tot en met 1957-19581957-1958, 595
        - Jaren 1958-1959 tot en met 1960-19611960-1961, 596
        - Jaren 1961-1962 tot en met 1962-19631962-1963, 597
        - Jaren 1963-1964 tot en met 1965-19661964-1967, 598
      - Accountantsverklaringen inzake de jaarrekeningen van de Stichting Keuringsdienst Drenthe over de jaren 1934-1935 tot en met 1969-1972, 1935-1972; 730-734; 5 omslagen
        - Over de jaren 1934-1935 tot en met 1949-19501935-1950, 730
          Nota bene: Stukken gedeeltelijk aan elkaar gehecht met ponsnietjes.
        - Over de jaren 1950-1951 tot en met 1956-19571951-1957, 731
        - Over de jaren 1957-1958 tot en met 1961-19621957-1958, 732
        - Over de jaren 1962-1963 tot en met 1965-19661962-1966, 733
        - Over de jaren 1966-1967 tot en met 1971-19721967-1972, 734
          Nota bene: Over de jaren 1970-1971 en 1971-1972 alleen overzichten van kosten en baten.
      - Notulen van een vergadering van het dagelijks bestuur van de keuringsdienst Drenthe, 1937; 1279; 1 stuk
        Nota bene: In 1937 was de Keuringsdienst nog geen stichting.
      - Notulen van de vergadering van de commissie uit het bestuur met de commissie voor de oprichting van een poterbewaarplaats te Next, 1937; 1281; 1 omslag
      - Notulen van de vergaderingen van het dagelijks bestuur van de Stichting Keuringsdienst Drenthe, 1939-1957, 1969; 440, 825-826; 2 delen en 1 omslag
        - 1939-09-14- 1946-04-23, 825
        - 1946-06-03- 1957-03-22, 826
        - 1969-08-22- 1969-10-03, 440; 1 omslag
      - Afschrift van de akte van oprichting en statuten van de Stichting Keuringsdienst Drenthe van de NAK, 1943; 736; 1 omslag
      - Jaarverslag over het jaar 1955 van de Commissie voor de bewaring van aardappelen in Drenthe, 1956; 819; 1 omslag
      - Verslag van de excursie van het bestuur van de afdeling Drenthe van de NAK naar Beieren, 19 juni tot en met 4 juli 1959, 820; 1 omslag
    - Stichting Keuringsdienst Friesland, B.3.3
      - Notulen van de vergaderingen van de commissie van Keuring van Gewassen in Friesland, 1924-1932; 614; 1 stuk
        Nota bene: Handgeschreven notulenboekje A5 formaat. Voorzien van een stempel van de Keuringdienst Friesland van de NAK. De commissies voor de keuring van gewassen waren de voorloper van de NAK.
      - Notulen van de vergaderingen van het dagelijks bestuur en de ledenvergaderingen van de Stichting Keuringsdienst Friesland, 1932-1942; 539-542; 4 delen
        - 1932-06-13- 1933-02-27, 539
          Nota bene: De notulen zijn handgeschreven in een A-4 boek met het etiket 'Notulenboek' en betreffen het voorlopig en definitief dagelijks bestuur.
        - 1933-03-07- 1934-05-23, 540
          Nota bene: De notulen zijn handgeschreven in een A-4 boek met het etiket 'Notulenboek'.
        - 1934-04-23- 1938-11-23, 541
        - 1938-07-29- 1942-04-27, 542
      - Notulen van de vergaderingen van de commissie van Advies van het Proefveld te Anna Parochie (later 'Proefveldcommissie'), 1933-1956; 615; 1 stuk
        Nota bene: Handgeschreven notulenboekje A5-formaat.
      - Jaarverslagen van de Stichting Keuringsdienst Friesland over de jaren 1932-1933 tot en met 1975-1976, 1933-1977; 492-498; 7 omslagen
        - Jaren 1932-1933 tot en met 1951-19521933-1952, 492
        - Jaren 1952-1953 tot en met 1956-19571953-1957, 493
        - Jaren 1957-1958 tot en met 1962-19631958-1963, 494
        - Jaren 1963-1964 tot en met 1965-19661964-1966, 495
        - Jaren 1966-1967 tot en met 1969-19701967-1970, 496
        - Jaren 1970-1971 tot en met 1972-19731971-1973, 497
        - Jaren 1973-1974 tot en met 1975-19761974-1977, 498
      - Notulen (en vergaderstukken) van het bestuur van de Stichting Keuringsdienst Friesland, 1942-1976; 515-517, 668; 4 omslagen
        - 1942-07-11- 1957-05-01, 515
        - 1957-05-01- 1971-04-29, 516
        - 1971-05-01- 1976-02-20, 517
        - 1976-05-06- 1976-10-14, 668
      - Akte van oprichting van de Stichting Keuringsdienst Friesland, 1943; 513; 1 stuk
      - Bouwen en vernieuwen van een dubbele arbeiderswoning te St. Anna voor rekening van de keuringsdienst Friesland, alsmede het aanbouwen van een garage, 1947-1953; 509; 1 omslag
      - Notulen van de vergaderingen van de Contactcommissie inzake de aardappelmoeheid in de provincie Friesland, 1950-1955; 538; 1 omslag
      - Notulen van de vergaderingen en oprichtingsstukken van de Vereniging 'Friese Zaaizaad- en Pootgoedbelangen', 1953-1955; 547; 1 omslag
        Nota bene: Het bestuur was samengesteld uit bestuursleden van de Keuringsdienst Friesland, en de hoofdbestuursvergaderingen waren meestal gecombineerd met de bestuursvergaderingen van de Keuringsdienst.
      - (Korte) notulen van de vergaderingen van het dagelijks bestuur van de Keuringsdienst Friesland, 1953-07-31- 1957-03-15; 548; 1 omslag
      - Begrotingen van de Stichting Keuringsdienst Friesland voor de jaren 1954-1955 tot en met 1958-1959 en de jaren 1970-1971 tot en met 1975-1976, 1953-1975; 669, 672; 2 omslagen
        - Jaren 1954-1955 tot en met 1958-19591953-1957, 672
        - Jaren 1970-1971 tot en met 1975-19761969-1975, 669
      - Notulen van bestuursvergaderingen en ledenvergaderingen van de Friese Zaaizaad- en Pootgoedbelangen, 1954-1972; 512; 1 deel
        Nota bene: De notulen zijn handgeschreven in een notitieboekje.
      - Statistische en financiële overzichten van de Stichting Keuringsdienst Friesland over het jaar 1956-1957, 543; 1 omslag
      - Notulen van de vergaderingen van het dagelijks bestuur van de Stichting Keuringsdienst Friesland, 1958-1976; 667, 671; 2 omslagen
        - 1958-02-29-07- 1970-03-20, 671
        - 1975-06-17- 1976-04-22, 667
      - Begrotingen voor de jaren 1961-1962 tot en met 1962-1963 van de Stichting Keuringsdienst Friesland, 740; 1 omslag
      - Accountantsrapporten inzake de (jaar)rekeningen van de Stichting Keuringsdienst Friesland over de jaren 1961-1962 tot en met 1962-1963 en over de jaren 1969-1970 tot en met 1975-1976, 1962-1963, 1971-1977; 544-546; 3 omslagen
        - Jaren 1961-1962 tot en met 1962-19631962-1963, 544
        - Jaren 1969-1970 tot en met 1971-19721971-1972, 545
        - Jaren 1972-1973 tot en met 1975-19761973-1977, 546
      - Statuten van de Stichting Keuringsdienst Friesland, 1974; 1345; 1 omslag
    - Stichting Keuringsdienst Friesland-Groningen, B.3.4
      - Notulen van overleggen en stukken betreffende de fusie van de Stichting Keuringsdienst Friesland met de Stichting Keuringsdienst Groningen, 1975-04-04- 1976-04-23; 670; 1 omslag
      - Statuten van de Stichting Keuringsdienst Friesland-Groningen, alsmede het ontvangen van goedkeuring van de minister van Landbouw en Visserij voor de statuten en de fusie, 1976; 1304; 1 omslag
      - Notulen (en vergaderstukken) van de vergaderingen van het dagelijks bestuur van de Stichting Keuringsdienst Friesland-Groningen, 1976-1993; div.nrs.; 8 omslagen
        - 1976-05-14- 1978-08-07, 508
        - 1978-05-03- 1980-04-28, 510
        - 1980-05-02- 1982-12-07, 511
        - 1983-01-04- 1984-11-22, 673
          Nota bene: Bevat enkel notulen.
        - 1985-01-09- 1985-12-20, 674
        - 1986-01-08- 1986-10-20, 675
        - 1986-11-28- 1988-12-19, 665
        - 1989-01-23-1993-04-27, 679
      - Notulen en vergaderstukken van vergaderingen van het bestuur en het dagelijks bestuur van de Stichting Keuringsdienst Friesland-Groningen, 1976-1982; 296-300; 5 omslagen
        - 1976-1977, 296
        - 1978-1979, 297
        - 1980, 298
        - 1981, 299
        - 1982, 300
      - Accountantsrapporten inzake de jaarrekeningen van de Stichting Keuringsdienst Friesland-Groningen over de jaren 1976-1977 tot en met 1988-1989, 1977-1989; div.nrs.; 4 omslagen
        - Over de jaren 1976-1977 tot en met 1978-19791977-1979, 518
        - Over de jaren 1979-1980 tot en met 1981-19821980-1982, 519
        - Over de jaren 1987-19881988, 678
          Nota bene: Met bijlagen over het tot stand komen van dit rapport.
        - Over de jaren 1988-19891989, 725
      - Draaiboek en stukken inzake het bezoek van Prins Claus voor de officiële opening van het nieuwe kantoorgebouw van de Stichting Keuringsdienst Friesland-Groningen van de NAK te Buitenpost op donderdag 15 maart 1979, 918; 1 omslag
      - Wijzigen van de statuten van de keuringsdiensten Friesland-Groningen, Noordoost-Nederland, Het Grote Rivierengebied en Delta-Nederland, alsmede het ontvangen van goedkeuring van het ministerie van Landbouw en Visserij hiervoor, 1979; 1347; 1 omslag
      - Jaarverslagen van de Stichting Keuringsdienst Friesland-Groningen over de jaren 1976-1979 tot en met 1990-1991, 1980-1991; 462-464; 3 omslagen
        - Jaren 1976-1979 tot en met 1982-19831980-1983, 462
        - Jaren 1983-1984 tot en met 1985-19861984-1986, 463
        - Jaren 1986-1987 tot en met 1990-19911987-1991, 464
      - Concept-jaarrekening over het jaar 1981-1982 van de Stichting Keuringsdienst Friesland-Groningen, 815; 1 omslag
      - Circulaires van de Stichting Keuringsdienst Friesland-Groningen gericht aan de pootgoedtelers, 1982-1989; 387, 1235; 2 omslagen
        - 1982-1983, 1235
        - 1988-1989, 387
      - Handleiding voor de deelnemers van de keuring van landbouwgewassen in Friesland en Groningen, 1983, 1990, 1992; div.nrs.; 3 omslagen
        - 1983, 1236
        - 1990, 1205
        - 1992, 854
      - Notulen (en vergaderstukken) van de vergaderingen van het bestuur van de Stichting Keuringsdienst Friesland-Groningen, 1983-1993; div.nrs.; 6 omslagen
        - 1983-01-19- 1984-12-19, 676
        - 1985-04-17- 1985-12-20, 677
        - 1986-03-25- 1986-12-30, 848
        - 1987-03-09- 1987-12-14, 666
        - 1988-03-14- 1988-12-19, 849
        - 1989-03-30- 1993-04-05, 680
      - Begrotingen van de Stichting Keuringsdienst Friesland-Groningen voor de jaren 1987-1988 tot en met 1990-1991, 1988-1991; 741; 1 omslag
      - Wijzigen van het Huishoudelijk Reglement van de Stichting Keuringsdienst Friesland-Groningen, 1990; 396; 1 omslag
      - Financiële verslagen van de Stichting Keuringsdienst Friesland-Groningen over de jaren 1990-1991 alsmede 1992-1993, 1991-1993; 348, 814; 2 omslagen
        - Over het jaar 1990-19911991, 348
        - Over het jaar 1992-19931993, 814
    - Stichting Keuringsdienst Gelderland, B.3.5
      Nota bene: In 1964 gefuseerd met de Stichting Keuringsdienst Utrecht tot de Stichting Keuringsdienst Gelderland-Utrecht.
      - Jaarverslagen van de Stichting Keuringsdienst Gelderland over de jaren 1932-1933 tot en met 1963-1964, 1933-1964; 537; 1 omslag
      - Notulen van vergaderingen van het bestuur van de Stichting Keuringsdienst Gelderland, 1945-1964; 323, 420; 2 omslagen
        - 1945-1946, 323
          Nota bene: Het betreft een handgeschreven notulenboek.
        - 1951-1964, 420
          Nota bene: Het betreft een handgeschreven notulenboek over de periode 1951-1962, met twee ingevoegde getypte notulen uit 1963 en 1964.
    - Stichting Keuringsdienst Gelderland-Utrecht, B.3.6
      - Jaarverslagen van de Stichting Keuringsdienst Gelderland-Utrecht over de jaren 1964-1965 tot en met 1968-1969, 1966-1970; 313; 1 omslag
      - Notulen van de vergadering van het bestuur van de Stichting Keuringsdienst Gelderland-Utrecht, 1969-12-12; 1305; 1 stuk
    - Stichting Keuringsdienst Groningen, B.3.7
      - Notulen en vergaderstukken van vergaderingen van het (dagelijks) bestuur van de Stichting Keuringsdienst Groningen, tot 1956 ook van de keurmeester, (hoofd)controleurs en diverse commissies, 1932-1976; 282-295, 650; 15 delen
        Nota bene: Het betreffen ingebonden vergaderingen van meerdere organen van de stichting.